【裁判字號】    89,毒抗,30
【裁判日期】    890210
【裁判案由】    毒品危害防制條例
【裁判全文】
臺灣高等法院刑事裁定                              八十九年度毒抗字第三號
    抗  告  人
    即  被  告  甲○○
右抗告人因違反毒品危害防制條例案件，不服台灣新竹地方法院八十八年十一月十二
日裁定（八十八年度毒聲字第二四七六號）提起抗告，本院裁定如左：
    主      文
抗告駁回。
    理      由
一、抗告意旨略以：由於抗告人所有新竹市○○路一六０巷十二號房屋係在八十八年
    八月十五日分租予房客吳霧生及李耀農二人，故於抗告人十月份前往該處收房租
    等時，發現吳霧生意然有施用安非他命之行為，由於吳霧生是抗告人姨表兄弟，
    基於親情勸導吳不要吸食安非他命之心理，抗告人於十月間即屢次前往該出租房
    屋聊天泡茶，勸導吳霧生先減少施用次數，盼其進而戒除施用安毒惡習，因吳霧
    生在密閉之房內吸用，抗告人在旁勸導時，自有吸入吳霧生所點毒煙可能。次查
    ，原裁定既認定抗告人係與黃志庸、李耀農、黃凌玉、劉淑芬一起施用毒品，則
    依證據法則，自應依址傳訊該等證人到庭查證抗告人有無與渠等一起施用毒品，
    為此提起抗告云云。
二、經查：證人李耀農於八十八年十月十五日警訊時證稱：警方搜索時：：在場有甲
    ○○、劉淑芬、黃志庸等三人（屋主甲○○是警方搜索中從外面回來的等語），
    抗告人於同日警訊時亦自承：安非他命零點壹公克、吸食器壹組是我還沒回到該
    處時警方進入我租給李耀農的房間內查獲，所以我不知道云云。抗告人既為搜索
    中才自外回來，足見抗告人當日並無因勸導吳霧生而吸入安非他命之虞，其自行
    吸用毒品之犯行堪予認定。又抗告人查獲當時既未與黃志庸、李耀農、黃凌玉、
    劉淑芬一起同時施用毒品，其聲請傳訊該等證人即無必要。再參照鑑驗實務研判
    ，甲基安非他命經口服投與後，約百分之七十於二十四小時內自尿中排出，約百
    分之九十於九十六小時內自尿中排出，且甲基安非他命成份之檢出與其投與方式
    、抗與量、個人體質、採尿時間與檢測儀器之精密度等諸多因素關，因此僅憑尿
    液中呈甲基安非他命陽性反應，並無法確定推算吸食時間距採尿時間之長短，惟
    依上述資料推斷，最長可能不會超四日，有行政院衛生署藥物食品檢驗局八十一
    年二月八日（八一）藥檢壹字第００一一五六號函一紙附卷可稽，原審以抗告人
    係於八十八年十月十五日二十一時二十分許接受警方採尿時前九十六小時內某時
    ，曾施用第二級毒品安非他命無誤，爰依毒品危害防制條例第二十條第一項，觀
    察勒戒處分執行條例第三條第一項，裁定抗告人送勒戒處所觀察、勒戒，核無不
    合，抗告意旨空言否認施用毒品並指摘原裁定不當為無理由，應予駁回。
三、據上論斷，應依刑事訴訟法第四百十二條，裁定如主文。
中     華     民     國    八十九   年       二       月       十       日
                             臺灣高等法院刑事第二十五庭
                                 審判長法  官  許  國  宏
                                       法  官  吳      燦
                                       法  官  洪  光  燦
右正本證明與原本無異。
不得再抗告。
                                       書記官  張  永  富
中     華     民     國    八十九   年       二       月      十四      日


司法院資訊處製作；財團法人民間司法改革基金會備份。
